# 2018 年IPO申报的审计报告中正文的“其他信息”段是否需要？

提问人：于连 时间：2018-01-12 15:20:29
请教陈版主及各位老师： 2018 年IPO申报的审计报告中正文的“其他信息”段是否需要？如需要，针对IPO申报企业的“其他信息”是指什么？

回答人：chenyiwei
个人理解，因为修订后的 1521 号审计准则已经明确将“证券发行文件，包括招股说明书”排除出“其他信息”的范围之外，因此IPO报告无需包含这部分内容。但注册会计师仍应依据招股说明书准则规定履行招股说明书及相关资料中财务信息与已审计的申报财务报表的的核对程序，并按照要求作出相关声明。

提问人：yeskye441221 时间：2018-01-15 09:57:25
请问陈版主， 2018 年新版审计报告IPO开始启用，IPO一起申报的其他小报告，是否也要使用审计报告格式，还是可以延用以前的老格式？

回答人：chenyiwei
其他小报告都不是审计报告，而是鉴证报告之类，所以不受影响。

提问人：kxcpa 时间：2019-09-11 18:11:46
您好陈老师，请教您个问题，如果IPO审计报告期的前两期被审计单位曾在新三板挂牌，并按时公告了年报，那么IPO审计报告中是否应保留其他信息段，并可描述为“其他信息包括年度报告中涵盖的信息，但不包括财务报表和我们的审计报告 ”，谢谢陈老师

回答人：chenyiwei
不用。